臺灣高雄地方法院民事判決　九十一年婚字第一三七○號
　　原　　　告　乙○○○○○○.
　　送達代收人　陳志豪
　　被　　　告　甲○○
右當事人間離婚事件，本院判決如左：
    主    文
准原告與被告離婚。
訴訟費用由被告負擔。
    事    實
甲、原告方面：
一、聲明：求為判決如主文所示。
二、陳述：兩造結婚多年，自結婚後，被告性格丕變，經常與原告之母爭吵，起初原
    告曾以柔性方式輕言細語與被告溝通，期望改變其對家人及原告敵視之態度，建
    立和睦溫暖之家庭生活，被告卻大聲惡言相向，甚至藉故與原告大聲爭吵，而被
    告卻一再向原告表示「如不滿意，那就離婚好了」，原告處此情境，實無法再加
    以忍受，雙方並曾於七十四年九月十日簽訂離婚協議書，惟嗣後被告卻一再食言
    推辭拒不協同至戶政事務所辦理離婚登記，而原告因無法再與被告共同生活，自
    七十四年九月起即與被告分居在外自食其力，至今已分居達十七年之久，僅有夫
    妻知名，而無夫妻之實，雙方亦無維持婚姻生活之意願，為此依民法第一千零五
    十二條第二項難以維持婚姻之重大事由，爰依法訴請離婚。
三、證據：提出戶籍謄本一份、民事判決影本三份。
乙、被告方面：
一、聲明：原告之訴駁回。
二、陳述：民國七十五年間，雙方曾經爭吵，之後原告即無理由離家出走至今未回，
    並曾提起協同辦理離婚登記之訴，被告不願離婚。
    理    由
一、按有難以維持婚姻之重大事由者，夫妻之一方得請求離婚，民法第一千零五十二
    條第二項定有明文。而婚姻之意義，在於夫妻間共組和樂之家庭，互相扶持，以
    履行彼此間對婚姻之承諾，若夫妻雙方已有多年不共同生活，且互不連絡關心聞
    問，則婚姻生活之意義已不存在，在此情形下，如雙方復無繼續履行共同生活之
    意願，客觀上亦無回復共同生活之可能，則兩造間之婚姻已無任何實質之意義，
    本院認應與上開條文所指〔有難以維持婚姻之重大事由〕相當，而得由夫妻之一
    方訴請離婚。
二、經查，本件兩造為夫妻關係，有原告提出戶籍謄本在卷可稽，又原告主張兩造自
    民國七十四、五年間分居至今，已達十餘年等情，亦為被告所不爭執。準此，二
    造間既已長達十餘年未營共同夫妻生活，則兩造間婚姻生活所應具有之共同生活
    ，互相扶持，以履行彼此間對婚姻承諾之意義已不存在，且此段期間，雙方亦從
    不關心聯絡聞問，足證其等均無繼續履行共同生活之意願，故雙方在客觀上亦無
    回復共同生活之可能，揆諸首揭說明，本院認兩造間確有難以維持婚姻之大事由
    ，從而，原告本於民法第一千零五十二條第二項規定，訴請離婚，即屬正當，應
    予准許。
丙、結論：原告之訴為有理由，依民事訴訟法第七十八條，判決如主文。
中　　　華　　　民　　　國　　九十一　　年　　　九　　月　　　三十　　　日
                                    臺灣高雄地方法院家事法庭
~B法　　　官　吳宏榮
右為正本係照原本作成
如對本判決上訴，須於判決送達後二十日內提出上訴狀並表明上訴理由，如於本判決
宣示後送達前提出上訴者，須於送達後十日內補提上訴理由書（需附繕本）。
中　　　華　　　民　　　國　　九十一　　年　　　九　　月　　　三十　　　日
~B法院書記官　林孝聰
